ACORDAO-COMPLETO-2383307

ACÓRDÃO DE RELAÇÃO

ACÓRDÃO DE RELAÇÃO 13502/2019 ATA 41/2019 - PRIMEIRA CÂMARA

Acórdão 13502/2019-TCU-Primeira Câmara
Os Ministros do Tribunal de Contas da União, reunidos em sessão da Primeira Câmara, tendo em vista que os efeitos financeiros dos atos de admissão de pessoal em análise se exauriram antes de seu processamento pela Corte, ACORDAM, por unanimidade, com fundamento no art. 143, inciso II, do Regimento Interno, c/c o art. 7º da Resolução TCU nº 206, de 24/10/2007, em considerar prejudicados, por perda de objeto, os atos constantes deste processo, de acordo com os pareceres emitidos nos autos:
1. Processo TC-Processo 035.310/2019-7 (ATOS DE ADMISSÃO) 
	1.1. Interessados: Amanda Jaqueline de Bairros (XXX.207.070-XX) ; Angela Maria Escobar dos Santos Silva (XXX.711.180-XX) ; Barbara Berengan dos Santos (XXX.374.140-XX) ; Cristhiana Cardoso Rodrigues (XXX.089.730-XX) ; Dacenir Amaro Silveira Machado (XXX.458.890-XX) ; David Soares Ouriques (XXX.568.600-XX) ; Fernanda Fernandes da Conceição (XXX.191.260-XX) ; Josiane de Mellos Souza (XXX.455.170-XX) ; Karema da Conceição Pereira (XXX.242.710-XX) ; Leticia Aparecida Bassoaldo da Silva (XXX.499.080-XX) ; Leticia Gabriel Abdala (XXX.141.010-XX) ; Lucas Pires Stocker Ries (XXX.525.950-XX) ; Maiara de Fatima Lazarin Sampaio (XXX.834.939-XX) ; Marcia Dinerei Alves dos Santos (XXX.236.150-XX) ; Margarete de Moraes Machado (XXX.903.550-XX) ; Nicole Guerra Azevedo (XXX.510.999-XX) ; Roberta Cristina Rosa Limeira (XXX.662.419-XX) ; Rosane Vandam de Souza (XXX.144.400-XX) ; Rosangela Candido da Silva (XXX.243.610-XX) ; Vinicius Aguiar Lago (XXX.867.350-XX) 
	1.2. Órgão/Entidade: Hospital de Clínicas de Porto Alegre
	1.3. Relator: Ministro Walton Alencar Rodrigues
	1.4. Representante do Ministério Público: Procurador Sergio Ricardo Costa Caribé
	1.5. Unidade Técnica: Secretaria de Fiscalização de Pessoal (SEFIP) .
	1.6. Representação legal: não há.
	1.7. Determinações/Recomendações/Orientações: não há.

Primeira Câmara

Hospital de Clínicas de Porto Alegre

Amanda Jaqueline de Bairros (XXX.207.070-XX); Angela Maria Escobar dos Santos Silva (XXX.711.180-XX); Barbara Berengan dos Santos (XXX.374.140-XX); Cristhiana Cardoso Rodrigues (XXX.089.730-XX); Dacenir Amaro Silveira Machado (XXX.458.890-XX); David Soares Ouriques (XXX.568.600-XX); Fernanda Fernandes da Conceição (XXX.191.260-XX); Josiane de Mellos Souza (XXX.455.170-XX); Karema da Conceição Pereira (XXX.242.710-XX); Leticia Aparecida Bassoaldo da Silva (XXX.499.080-XX); Leticia Gabriel Abdala (XXX.141.010-XX); Lucas Pires Stocker Ries (XXX.525.950-XX); Maiara de Fatima Lazarin Sampaio (XXX.834.939-XX); Marcia Dinerei Alves dos Santos (XXX.236.150-XX); Margarete de Moraes Machado (XXX.903.550-XX); Nicole Guerra Azevedo (XXX.510.999-XX); Roberta Cristina Rosa Limeira (XXX.662.419-XX); Rosane Vandam de Souza (XXX.144.400-XX); Rosangela Candido da Silva (XXX.243.610-XX); Vinicius Aguiar Lago (XXX.867.350-XX)

WALTON ALENCAR RODRIGUES

não há.

Procurador Sergio Ricardo Costa Caribé

ATOS DE ADMISSÃO (ADS)

Secretaria de Fiscalização de Pessoal (SEFIP).